臺灣臺中地方法院刑事判決　
110年度交易字第1095號
公  訴  人  臺灣臺中地方檢察署檢察官
被      告  呂志清


上列被告因公共危險案件，檢察官提起公訴（110年度速偵字第2
941號），本院合議庭裁定由受命法官獨任進行簡式審判程序，
判決如下：
    主    文
呂志清犯駕駛動力交通工具而吐氣所含酒精濃度達每公升零點二
五毫克以上之罪，累犯，處有期徒刑柒月。
    犯罪事實
一、呂志清於民國110年7月22日上午8時許，在其位於臺中市○○
    區○村街000巷00號之住處內，飲用高粱酒後，未待體內酒精
    代謝完畢，明知飲酒後已影響其注意力及正常操控車輛之能
    力，駕車將足以危害公眾往來之安全，仍基於服用酒類後駕
    駛動力交通工具之犯意，於同日下午4時許，騎乘車牌號碼0
    00-000號普通重型機車上路。嗣於同日下午4時50分許，行
    經臺中市○○區○○路000號前時，因形跡可疑為警攔查，發現
    其身上酒味甚濃，遂對其施以吐氣酒精濃度測試，測得其吐
    氣中所含酒精濃度每公升0.31毫克，始查悉上情。
二、案經臺中市政府警察局霧峰分局報告臺灣臺中地方檢察署檢
    察官偵查起訴。
    理    由
一、本案被告呂志清所犯為死刑、無期徒刑、最輕本刑為3 年以
    上有期徒刑以外之罪，其於準備程序就前揭被訴事實為有罪
    之陳述，經受命法官告知簡式審判程序之旨，並聽取其與公
    訴人之意見後，本院認無不得或不宜改依簡式審判程序進行
    之處，爰依刑事訴訟法第273 條之1 第1 項、第284 條之1 
    規定，裁定本案由受命法官獨任進行簡式審判程序，合先敘
    明。
二、前揭犯罪事實，業據被告於警詢、偵訊、及本院審理時均坦
    承不諱（見速偵卷第31至34、69至70頁、本院卷第42頁），
    並有員警職務報告書、道路交通事故當事人酒精測定紀錄表
    、車輛詳細資料報表、證號查詢機車駕駛人資料各1份在卷
    可稽（見偵卷第29、41、49、51頁），足認被告之自白與上
    開事證相符，堪以採信。綜上，本案事證明確，被告犯行堪
    以認定，應依法論科。
三、論罪科刑
  ㈠核被告所為，係犯刑法第185條之3第1項第1款之駕駛動力交
    通工具而吐氣所含酒精濃度達每公升0.25毫克以上之罪。
  ㈡經查，被告前因酒後不能安全駕駛之公共危險案件，經本院1
    08年度交易字第2082號判決判處有期徒刑6月確定，嗣移送
    執行，於109年10月28日執行完畢等情，有臺灣高等法院被
    告前案紀錄表1 份在卷可稽（見本院卷第13至20頁），其於
    上開有期徒刑執行完畢後5 年內故意再犯本案有期徒刑以上
    之罪，為累犯。復審酌被告上開前案與本案間，其犯罪手段
    、侵害之法益及所犯之罪質均相同，且於前案執行完畢後約
    9月再犯本案，足見前案徒刑執行之成效不彰，主觀上具有
    特別之惡性，而有刑罰反應力薄弱之情形。是綜合本案犯罪
    情節，認依累犯規定加重最低本刑，並不致使被告所受之刑
    罰超過其所應負擔之罪責，亦不會造成其人身自由因此遭受
    過苛之侵害，無違憲法罪刑相當原則及比例原則，故依司法
    院釋字第775 號解釋意旨，認本案應依刑法第47條第1項規
    定，加重其刑。
  ㈢爰以行為人之責任為基礎，審酌被告前有5次因酒後不能安全
    駕駛之公共危險案件經法院判處罪刑之前案紀錄（不包含上
    開累犯部分），有前開被告前案紀錄表附卷可參，素行非佳
    ，且其經歷數次偵審程序，理當具有相當程度之違法性意識
    ，竟再犯本案，殊有不該；其飲酒後吐氣所含酒精濃度每公
    升0.31毫克，減低其駕車之注意力及操控力，提高重大違反
    交通規則之可能，且政府各相關機關就酒後駕車之危害性以
    媒體方式一再宣導，為時甚久，竟仍於飲用高粱酒後，未待
    體內酒精代謝完畢，竟無駕駛執照於下午時段騎乘普通重型
    機車上路，危及往來人車之生命、身體、財產安全，其犯罪
    所生危險程度非輕；惟念及被告犯後坦承犯行之犯後態度，
    兼衡其智識程度、職業及家庭生活狀況（詳如本院卷第43、
    45頁所示）等一切情狀，量處如主文所示之刑。
據上論斷，應依刑事訴訟法第273條之1第1項、第299條第1項前
段，刑法第185條之3第1項第1款、第47條第1項，刑法施行法第1
條之1第1項，判決如主文。
本案經檢察官何昌翰提起公訴，檢察官林卓儀到庭執行職務。
中　　華　　民　　國　　110 　年　　10　　月　　13　　日
                  刑事第五庭    法　官  李怡真
以上正本證明與原本無異。
如不服本判決應於收受送達後20日內向本院提出上訴書狀，並應
敘述具體理由；其未敘述上訴理由者，應於上訴期間屆滿後20日
內向本院補提理由書（均須按他造當事人之人數附繕本）「切勿
逕送上級法院」。
　　　　                        書記官  林怡君
中　　華　　民　　國　　110 　年　　10　　月　　14　　日
附錄本案論罪科刑法條全文：
中華民國刑法第185條之3
駕駛動力交通工具而有下列情形之一者，處2年以下有期徒刑，
得併科20萬元以下罰金：
一、吐氣所含酒精濃度達每公升零點二五毫克或血液中酒精濃度
    達百分之零點零五以上。
二、有前款以外之其他情事足認服用酒類或其他相類之物，致不
    能安全駕駛。
三、服用毒品、麻醉藥品或其他相類之物，致不能安全駕駛。
因而致人於死者，處3年以上10年以下有期徒刑；致重傷者，處1
年以上7年以下有期徒刑。
曾犯本條或陸海空軍刑法第54條之罪，經有罪判決確定或經緩起
訴處分確定，於五年內再犯第1項之罪因而致人於死者，處無期
徒刑或5年以上有期徒刑；致重傷者，處3年以上10年以下有期徒
刑。